【裁判字號】    97,易,344
【裁判日期】    970520
【裁判案由】    違反毒品危害防制條例
【裁判全文】
臺灣屏東地方法院刑事判決               97年度易字第344號
公  訴  人  臺灣屏東地方法院檢察署檢察官
被      告  甲○○
上列被告因違反毒品危害防制條例案件，經檢察官提起公訴（97
年度毒偵字第413 號），被告於準備程序中就被訴事實為有罪之
陳述，經本院裁定改以簡式審判程序審理，判決如下：
    主  文
甲○○施用第二級毒品，累犯，處有期徒刑拾月，扣案之甲基安
非他命玖包（毛重共零點陸公克）均沒收銷燬之，扣案之玻璃球
吸食器壹支沒收。
    事  實
一、甲○○前於民國90年間因施用毒品案件，經本院以90年度毒
    聲字第1590號裁定送觀察、勒戒，因認無繼續施用毒品傾向
    ，由臺灣屏東地方法院檢察署檢察官於90年10月5 日以90年
    度毒偵字第1553號為不起訴處分確定，並於同日釋放出所；
    又於91年間因施用毒品案件，經本院以91年度毒聲字第847
    號裁定送觀察、勒戒，因無繼續施用毒品傾向，由臺灣屏東
    地方法院檢察署檢察官於91年9 月23日以91年度毒偵字第
    587、868 、1070號為不起訴處分確定，並於同日釋放出所
    ；再於92年間因施用毒品案件，經臺灣屏東地方法院檢察署
    檢察官聲請簡易判決處刑並強制戒治，戒治部分，由本院裁
    定送戒治處所施以強制戒治，嗣經本院以92年度毒聲字第
    1387號裁定停止戒治，於92年10月20日出所接續執行徒刑，
    嗣因法律修正強制戒治於93年1 月9 日終止報結；刑責部分
    ，由本院以92年度潮簡字第245 號判決判處有期徒刑3 月確
    定。復因詐欺案件，經本院以92年度易字第97號判決判處有
    期徒刑4 月確定，上開刑期接續執行，於93年5 月19日因縮
    刑期滿而執行完畢。再於94年間因施用毒品案件，經本院以
    94 年 度簡字第1511號判決判處有期徒刑6 月確定；於95年
    間再因施用毒品及賭博案件，經臺灣高等法院高雄分院及臺
    灣高雄地方法院以95年度上易字第388 號及95年度簡字第
    1406號判決分別判處有期徒刑1 年及罰金3,000 元確定，上
    開各罪及罰金易服勞役接續執行，於96年5 月10日縮短刑期
    假釋出監，所餘刑期付保護管束，迨於96年8 月16日保護管
    束期滿，未經撤銷假釋而以執行完畢論。
二、詎甲○○仍不知戒除毒癮，竟基於施用第二級毒品甲基安非
    他命之犯意，於97年2 月20日21時許，在其位於屏東縣林邊
    鄉○○村○○路1 巷8 號住處房間內，以將甲基安非他命置
    入玻璃球吸食器內再點火燒烤吸食煙霧之方式施用第二級毒
    品甲基安非他命1 次，嗣於97年2 月21日12時45分許，為警
    持本院核發之搜索票至上開住處執行搜索時查獲，並扣得甲
    基安非他命9 包（毛重0.6 公克）及其所有玻璃球吸食器1
    支，並徵其同意採尿送驗後，檢驗結果呈甲基安非他命陽性
    反應，始悉上情。
三、案經屏東縣警察局枋寮分局報告臺灣屏東地方法院檢察署檢
    察官偵查起訴。
    理  由
一、本案被告甲○○所犯為死刑、無刑徒刑或最輕本刑為3 年以
    上有期徒刑以外之罪，其於準備程序中就被訴事實為有罪之
    陳述，經法官告知簡式審判程序之旨，並聽取公訴人之意見
    後，依刑事訴訟法第273 條之1 第1 項規定，裁定進行簡式
    審判程序，合先敘明。
二、上開事實，業據被告甲○○於本院審理時坦承不諱，且被告
    為警查獲時採尿送驗結果，呈甲基安非他命之陽性反應，有
    正修科技大學超微量研究科技中心97年3 月13日R00-0000-0
    00號檢驗報告1 紙在卷可證；又有白色晶體9 包、玻璃球吸
    食器1 支扣案足憑。上述白色晶體9 包（毛重共0.6 公克）
    ，經屏東縣警察局枋寮分局佳冬分駐所警員以臺灣尖端先進
    生技醫藥公司製造之毒品檢驗試劑初步檢驗結果呈甲基安非
    他命陽性反應，確為第二級毒品之事實，有上開檢驗報告表
    1 紙及照片1 幀在卷可按（見警卷第25、30頁）。上述鑑驗
    結果，均係檢驗機關本於專業知識及以精密儀器或科學檢驗
    方法所得之結論，自可憑信，足見被告自白與事實相符，堪
    以採信。
三、按毒品危害防制條例於92年7 月9 日修正公布，其中第20條
    、第23條將施用毒品之刑事處遇程序，區分為「初犯」、「
    5 年內再犯」、「5 年後再犯」，而依立法理由觀之，僅限
    於「初犯」、「5 年後再犯」，始應先經觀察、勒戒或強制
    戒治程序，倘被告於5 年內已再犯，經依法追訴處罰，縱其
    第三次（或第三次以上）再度施用毒品之時間，在初犯經觀
    察、勒戒或強制戒治執行完畢釋放5 年以後，已不合於「5
    年後再犯」之規定，且因已於「5 年內再犯」，顯見其再犯
    率甚高，原實施觀察、勒戒或強制戒治，已無法收其實效，
    即應依該條例第10條規定處罰，最高法院95年5 月9 日95年
    度第7 次刑事庭會議決議可資參照。查被告前於90年間因施
    用毒品案件，經本院以90年度毒聲字第1590號裁定送觀察、
    勒戒，因認無繼續施用毒品傾向，由臺灣屏東地方法院檢察
    署檢察官於90年10月5 日以90年度毒偵字第1553號為不起訴
    處分確定，並於同日釋放出所；又於91年間因施用毒品案件
    ，經本院以91年度毒聲字第847 號裁定送觀察、勒戒，因無
    繼續施用毒品傾向，由臺灣屏東地方法院檢察署檢察官於91
    年9 月23日以91年度毒偵字第587 、868 、1070號為不起訴
    處分確定，並於同日釋放出所；再於92年間因施用毒品案件
    ，經臺灣屏東地方法院檢察署檢察官聲請簡易判決處刑並強
    制戒治，戒治部分，由本院裁定送戒治處所施以強制戒治，
    嗣經本院以92年度毒聲字第1387號裁定停止戒治，於92年10
    月20日出所接續執行徒刑，嗣因法律修正強制戒治於93年1
    月9 日終止報結；刑責部分，由本院以92年度潮簡字第245
    號判決判處有期徒刑3 月確定，於93年5 月19日執行完畢；
    再於94年間因施用毒品案件，經本院以94年度簡字第1511號
    判決判處有期徒刑6 月確定；於95年間再因施用毒品案件，
    經臺灣高等法院高雄分院以95年度上易字第388 號判決判處
    有期徒刑1 年確定，於96年5 月10日縮短刑期假釋出監，所
    餘刑期付保護管束，迨於96年8 月16日保護管束期滿，未經
    撤銷假釋而以執行完畢論等節，此有臺灣屏東地方法院檢察
    署刑案資料查註紀錄表、全國施用毒品案件紀錄表及臺灣高
    等法院被告前案紀錄表各1 份在卷可參。是被告於觀察、勒
    戒執行完畢釋放後，5 年內已再犯施用毒品案件，並經本院
    判處罪刑確定，則其再犯本件施用毒品案件，即非屬該條例
    第20條第3 項所稱「5 年後再犯」之情形，檢察官自應依法
    追訴。從而，本件事證明確，被告犯行應堪認定。
四、查甲基安非他命屬毒品危害防制條例第2 條第2 項第2 款所
    稱之第二級毒品，不得持有、施用，被告竟持以施用，核其
    所為，係犯同條例第10條第2 項之施用第二級毒品罪。其施
    用前持有甲基安非他命之低度行為，應為施用之高度行為所
    吸收，不另論罪。查被告前於94年間因施用毒品案件，經本
    院以94年度簡字第1511號判決判處有期徒刑6 月確定；於95
    年間再因施用毒品及賭博案件，經臺灣高等法院高雄分院及
    臺灣高雄地方法院以95年度上易字第388 號及95年度簡字第
    1406號判決分別判處有期徒刑1 年及罰金3,000 元確定，上
    開各罪及罰金易服勞役接續執行，於96年5 月10日縮短刑期
    假釋出監，所餘刑期付保護管束，迨於96年8 月16日保護管
    束期滿，未經撤銷假釋而以執行完畢論，有臺灣屏東地方法
    院檢察署刑案資料查註紀錄表及臺灣高等法院被告前案紀錄
    表各1 份在卷可按，其受有期徒刑之執行完畢後，5 年之內
    故意再犯有期徒刑以上之罪，為累犯，應依刑法第47條第1
    項之規定加重其刑。爰審酌被告素行非佳，此有卷附之臺灣
    高等法院被告前案紀錄表1 份可參，且被告經觀察勒戒、強
    制戒治及多次刑事科刑處罰後，仍未能戒除毒癮，顯見其無
    戒毒悔改之意，惟念其施用毒品乃自戕行為，及其施用毒品
    之次數僅1 次，犯罪後坦認犯行，態度尚稱良好等一切情狀
    ，量處如主文所示之刑。扣案之白色晶體9 包（毛重共0.6
    公克），已如前述，為第二級毒品甲基安非他命，應依毒品
    危害防制條例第18條第1 項前段規定沒收銷燬之；扣案之玻
    璃球吸管器1 支，係被告所有供施用甲基安非他命之工具，
    業據被告供明在卷，應依刑法第38條第1 項第2 款之規定沒
    收。
據上論斷，應依刑事訴訟法第273 條之1 第1 項、第299 條第1
項前段，毒品危害防制條例第10條第2 項、第18條第1 項前段，
刑法第11條、第47條第1 項、第38條第1 項第2 款，判決如主文
。
本案經檢察官顏珮珊到庭執行職務
中    華    民    國    97    年    5     月    20    日
                  刑事第二庭    法  官  陳海寧
以上正本證明與原本無異。
如不服本判決應於收受本判決送達後10日內向本院提出上訴書狀
，其未敘述上訴理由者，並得於提起上訴後10日內向本院補提理
由書狀（均須按他造當事人之人數附繕本）「切勿逕送上級法院
」
中    華    民    國    97    年    5     月    20    日
                                書記官  馮得弟
附錄本案論罪科刑法條
毒品危害防制條例第10條
施用第一級毒品者，處 6 月以上 5 年以下有期徒刑。
施用第二級毒品者，處 3 年以下有期徒刑。


司法院資訊處製作；財團法人民間司法改革基金會備份。
